# 省属投资平台的合并问题求助

提问人：逆增上缘 时间：2016-08-23 15:49:40
背景资料：A公司为省国资委下属大型投资平台公司，公司设立时，省国资委划转了多家省国资企业到A公司。A公司对划入公司的企业资金无法调配，下属公司对A公司的分红也是按照国资委的文件规定执行。 以前年度A公司合并报表将划入的公司纳入合并范围，现因发债被质疑控制力较弱，不应纳入合并。我们认为，为充分反映本公司作为投融资平台业务所涉及的财务状况、经营成果和现金流量情况，应当将上述企业全部纳入了合并范围。至于控制力较弱，这也是中国国有企业的通常情况，正如国资委对各国有企业的控制力同样不足一个道理。 请教称版主及各位同仁，A公司将划入公司纳入合并范围是否恰当，以及相应的理由。

回答人：chenyiwei
这种问题涉及高度复杂和主观的专业判断，需针对每个被划入公司进行个案分析。其判断的依据就是合并报表准则规定的“控制三要素”，尤其是对被划入企业的相关活动有无主导的权力。很多情况下，这类企业的“控制”只是名义上的，存在为了增加发债额度而通过合并报表做大净资产的舞弊动机，对此务必要谨慎处理。